【裁判字號】    97,易,1444
【裁判日期】    971006
【裁判案由】    竊盜
【裁判全文】
臺灣臺南地方法院刑事判決              97年度易字第1444號
公  訴  人  臺灣臺南地方法院檢察署檢察官
被      告  壬○○
                    （現在臺灣臺南監獄臺南分監執行中）
            乙○○
                    （現在臺灣臺南監獄臺南分監執行中）
            寅○○
                    （現在臺灣臺南監獄臺南分監執行中）
            癸○○
                    （現在臺灣臺南監獄臺南分監執行中）
            子○○
                    （現在臺灣臺南監獄執行中）
上列被告等因竊盜案件，經檢察官提起公訴（97年度營偵字第
439號），被告就被訴事實為有罪之陳述，本院裁定進行簡式審
判程序，判決如下：
    主  文
壬○○犯如附表編號一至編號十「主文」欄所示之罪，均累犯，
各處如附表編號一至編號十「主文」欄所示之刑；又犯竊盜罪，
累犯，處拘役肆拾日，如易科罰金，以新臺幣壹仟元折算壹日；
又共同犯竊盜罪，累犯，處拘役柒拾日，如易科罰金，以新臺幣
壹仟元折算壹日。其所處有期徒刑部分，應執行有期徒刑肆年；
其所處拘役刑部分，應執行拘役壹佰日，如易科罰金，以新臺幣
壹仟元折算壹日。
乙○○犯如附表編號二至編號四「主文」欄所示之罪，均累犯，
各處如附表編號二至編號四「主文」欄所示之刑，應執行有期徒
刑壹年拾月。
寅○○犯如附表編號五至編號八「主文」欄所示之罪，均累犯，
各處如附表編號五至編號八「主文」欄所示之刑，應執行有期徒
刑貳年。
癸○○犯如附表編號九至編號十「主文」欄所示之罪，均累犯，
各處如附表編號九至編號十「主文」欄所示之刑，應執行有期徒
刑壹年；又共同犯竊盜罪，累犯，處拘役柒拾日，如易科罰金，
以新臺幣壹仟元折算壹日。
子○○犯竊盜罪，處拘役伍拾日，如易科罰金，以新臺幣壹仟元
折算壹日。
    事實及理由
一、犯罪事實：
  (一)壬○○前於民國九十二年間曾因違反毒品危害防制條例案件
    ，經法院各判處有期徒刑一年二月、一年六月確定，接續執
    行後於九十四年九月十三日縮短刑期假釋出監，嗣於九十五
    年五月二十八日假釋期滿視為執行完畢；乙○○於九十年間
    曾因違反毒品危害防制條例案件，經法院判處有期徒刑四月
    確定，於九十二年五月三十日執行完畢；寅○○於九十二年
    間曾因違反毒品危害防制條例案件，經法院各判處有期徒刑
    六月、十月確定，接續執行後於九十四年十二月十九日縮短
    刑期假釋出監，嗣於九十四年十二月二十二日假釋期滿視為
    執行完畢；癸○○於九十五年間曾因違反毒品危害防制條例
    案件，經法院判處有期徒刑六月確定，並於九十五年六月一
    日易科罰金執行完畢。詎四人均仍不知悔改，壬○○單獨一
    人基於竊盜之犯意或分別與乙○○、寅○○、癸○○二人基
    於竊盜之犯意聯絡，先後於附表所示之時間，前往附表所示
    之地點，趁無人注意之際，持壬○○所有、客觀上可作為兇
    器使用之全長約三十六‧五公分之油壓剪一支（未扣案），
    爬上各該處之電線桿，剪斷臺灣電力股份有限公司（下稱臺
    電公司）之電纜線竊取得手（各次行竊電線之行為人、時間
    、地點、所得財物如附表編號一至十所示）後，持往劉明潭
    （其涉犯之故買贓物犯行，另經檢察官為緩起訴處分）所經
    營址設臺南縣白河鎮○○路九五七號之資源回收廠，變賣現
    金花用。
  (二)壬○○意圖為自己不法之所有，於九十七年一月四日下午四
    時許，在臺南縣白河鎮崁頭里往六溪里產業道路旁水利會之
    蓄水池內，趁無人注意之際，徒手竊取丙○○所有、分別價
    值新臺幣（下同）約一千五百元、八百元之大型農藥桶、小
    型農藥桶各一個得手後，持往劉明潭所經營之前揭資源回收
    廠，變賣得款五、六百元花用。
  (三)壬○○、癸○○共同意圖為自己不法之所有，於九十七年一
    月間某日，在臺南縣東山鄉高原村某處水果園內，趁無人注
    意之際，共同徒手竊取己○所有之農藥噴霧機一台（價值約
    一萬五千元）及農藥噴霧桶一個（價值約一千五百元），得
    手後持往劉明潭所經營之前揭資源回收廠，變賣現金花用。
  (四)子○○前於九十四、九十五年間分別因施用第一、二級毒品
    案件，經法院分別判處有期徒刑六月、三月，應執行有期徒
    刑八月；及有期徒刑八月、四月，應執行有期徒刑十一月確
    定，二案接續執行後於九十六年五月十五日縮短刑期假釋出
    監（嗣於九十七年一月二十六日假釋交付保護管束期滿視為
    執行完畢，不構成累犯）。子○○仍不知悔改，意圖為自己
    不法之所有，於上開假釋期間之九十七年一月二十三日下午
    二時四十分前之九十七年一月間某日，在臺南縣新營市○○
    里○○段二九一地號農田內，徒手竊取辛○○所有之馬達三
    個（共價值約六千元），得手後持往劉明潭所經營之前揭資
    源回收廠，變賣現金花用。
  (五)嗣於九十七年二月二日上午十時十分許及十一時十分許，經
    警持本院核發之搜索票，前往劉明潭所經營之上址資源回收
    廠及該廠位於臺南新營市鐵線里鐵線橋一三○號之倉庫執行
    搜索時，扣得大批之臺電公司未削皮電線、已削皮電線、裸
    硬銅線、ＰＶＣ風雨線、接戶電線、電線外皮六百八十公斤
    ，及丙○○、己○、辛○○所有之上開遭竊大、小型農藥桶
    各一個、農藥噴霧機一台、農藥噴霧桶一個、馬達三個（均
    已分別發還丙○○、己○、辛○○），並從該資源回收廠估
    價單、進貨簿、出貨簿上之紀錄及劉明潭之供述，得知壬○○、乙○○、寅○○、癸○○、子○○分別有上開竊取臺電
    公司電纜線、農藥桶、農藥噴霧機、馬達後至上址資源回收
    廠銷贓之犯行，而循線查獲壬○○等人。
二、證據名稱：
  (一)被告壬○○於警詢及偵審中之自白。
  (二)被告乙○○於警詢及偵審中之自白。
  (三)被告寅○○於警詢及偵審中之自白。
  (四)被告癸○○於警詢及偵審中之自白。
  (五)被告子○○於警詢及偵審中之自白。
  (六)證人即同案被告壬○○於警詢及偵查中之證述。
  (七)證人即同案被告乙○○於警詢及偵查中之證述。
  (八)證人即同案被告寅○○於警詢及偵查中之證述。
  (九)證人即同案被告癸○○於警詢及偵查中之證述。
  (十)證人劉明潭於警詢之證述。
  (十一)證人即臺電公司後壁服務所所長丁○○、白河服務所所長丑
    ○○、東山服務所所長戊○○、新營區服務處技術員庚○○
    於警詢之證述。
  (十二)證人丙○○、己○、辛○○於警詢之證述。
  (十三)本院核發之南院刑搜字第五八一七、五八二一、五八一九、
    五八二○號搜索票四紙及搜索扣押筆錄二份、搜索現場照片
    共二十四張、清點贓物照片二十二張。
    臺電公司人員賴文彬、丑○○出具之贓物認領保管單各一件
    。
  (十四)丙○○、己○、辛○○出具之贓物認領保管單各一件及己○
    指認贓物照片四張。
  (十五)臺電公司人員丑○○之報案三聯單三件、丑○○之失竊統計
    明細表一件、戊○○之報案三聯單一件、戊○○之失竊電線
    現場調查報告表及失竊統計明細表各一件、庚○○之報案三
    聯單及附件一各一件、臺電公司白河服務所九十七年一月十
    七日導線失竊案件統計明細表一件、戊○○之失竊現場調查
    報告及東山Ｓ／Ｃ失竊電線統計明細表一件。
  (十六)附表編號一所示行竊地點之現場照片六張、附表編號二至四
    所示行竊地點之現場照片六張、附表編號五至八所示行竊地
    點之現場照片十二張、附表編號九至十所示行竊地點之現場
    照片六張。
  (十七)犯罪事實(四)之行竊地點照片共十三張。
三、論罪科刑：
  (一)按竊盜或損壞電桿、電線、變壓器或其他供電設備者，依刑
    法之規定從重處斷，電業法第一百零五條定有明文。次按刑
    法第三百二十一條第一項第三款之攜帶兇器竊盜罪，係以行
    為人攜帶兇器竊盜為其加重條件，此所謂兇器，其種類並無
    限制，凡客觀上足對人之生命、身體、安全構成威脅，具有
    危險性之兇器均屬之，且祇須行竊時攜帶此種具有危險性之
    兇器為已足，並不以攜帶之初有行兇之意圖為必要（最高法
    院著有七十九年台上字第五二五三號判例意旨參照）。查被
    告壬○○、乙○○、寅○○、癸○○四人用以行竊如附表編
    號一至十所示臺電公司電線之油壓剪一支，係被告壬○○所
    有之同一支油壓剪，全長約三十六‧五公分，業據被告壬○○、乙○○、寅○○、癸○○四人供明在卷（見本院卷第一
    三七頁），屬金屬製品，質地堅硬，可持之傷害人之身體、
    生命，而對人之安全構成威脅，依上開判例意旨說明，該等
    工具顯具客觀危險性，自均屬兇器無訛。又被告二人所竊取
    臺電公司電線桿上之電纜線，係臺電公司輸電、配電所應用
    之設備，自屬電業法所稱之電線無訛。是核被告壬○○、乙○○、寅○○、癸○○四人分別於附表編號一至十之時地所
    為，均係犯電業法第一百零五條之竊盜電線罪，應依刑法第
    三百二十一條第一項第三款之攜帶兇器竊盜罪從重處斷。公
    訴意旨就渠四人所犯竊取臺電公司電纜線部分，漏未論列電
    業法第一百零五條，尚有未合，應予補充，併此敘明。
  (二)被告壬○○如犯罪事實(二)所為、被告壬○○與被告癸○○二
    人如犯罪事實(三)所為，及被告子○○如犯罪事實(四)所為，均
    係犯法第三百二十條第一項之普通竊盜既遂罪。
  (三)被告壬○○與被告乙○○就附表編號二至四所示之三件攜帶
    兇器竊盜電線既遂犯行；被告壬○○與被告寅○○就附表編
    號五至八所示之四件攜帶兇器竊盜電線既遂犯行；被告壬○○與被告癸○○就附表編號九至十所示之二件攜帶兇器竊盜
    電線既遂犯行；被告壬○○與被告癸○○就前揭犯罪事實(三)
    所示之普通竊盜既遂犯行，分別有犯意之聯絡及行為之分擔
    ，應各論以共同正犯。
  (四)又被告壬○○所為如附表編號一至十所示之十件攜帶兇器竊
    盜電線既遂犯行及如犯罪事實(二)、犯罪事實(三)所示之二件普
    通竊盜既遂犯行；被告乙○○所為如附表編號二至四所示之
    三件攜帶兇器竊盜電線既遂犯行；被告寅○○所為如附表編
    號五至八所示之四件攜帶兇器竊盜電線既遂犯行；被告癸○○所為如附表編號九至十所示之二件攜帶兇器竊盜電線既遂
    犯行及如犯罪事實(三)所示之普通竊盜既遂犯行，均犯意各別
    ，行為互殊，應各自分論併罰。
  (五)末查被告壬○○、乙○○、寅○○、癸○○分別有如前揭犯
    罪事實(一)所載之前案科刑及執行紀錄，有卷附臺灣高等法院
    被告前案紀錄表五件可按，其受有期徒刑之執行完畢，五年
    以內分別故意再犯本件有期徒刑以上之前揭數罪，均為累犯
    ，應均依刑法第四十七條第一項之規定加重其刑。
  (六)爰審酌被告五人均正值年輕力壯，且四肢健全具完全謀生能
    力，竟不思正當努力工作營生，僅因貪圖小利，即任意竊取
    他人之物，毫無法紀觀念，被告壬○○、乙○○、寅○○、
    癸○○四人竊取臺電公司之電纜線，除了使臺電公司需額外
    支出修復費用外，亦妨礙社會大眾之用電權，對社會造成嚴
    重之危害，實不宜輕縱，兼衡被告壬○○、乙○○前已有竊
    取臺電公司電線之前科，仍再度犯下類似案件；被告癸○○
    前有竊盜前科、被告寅○○前有毒品前科、被告子○○於前
    案假釋期間再犯罪，及被告五人之智識程度、家庭狀況、犯
    罪動機、所得財物價值、犯罪後坦承犯行等一切情狀，對被
    告五人分別量處如主文所示之刑，被告壬○○、子○○所處
    之拘役刑部分，並均諭知易科罰金之折算標準。且就被告壬○○、乙○○、寅○○、癸○○所處有期徒刑及被告壬○○
    所處拘役刑部分，分別定其應執行之刑，被告壬○○所處之
    拘役刑之應執行刑部分，並諭知易科罰金之折算標準。
  (七)被告壬○○、乙○○、寅○○、癸○○持以行竊臺電公司如
    附表編號一至十所示電線之油壓剪一支，係被告壬○○所有
    之同一支油壓剪，雖據被告壬○○、乙○○、寅○○、癸○○四人供明在卷，惟該油壓剪現已遺失，不在被告壬○○、
    乙○○、寅○○、癸○○四人管領中，且未據扣案，為免日
    後執行困難，爰不另為沒收之宣告，附此敘明。
四、依刑事訴訟法第二百七十三條之一第一項、第二百九十九條
    第一項前段、第三百十條之二、第四百五十四條第一項，電
    業法第一百零五條，刑法第二十八條、第三百二十一條第一
    項第三款、第三百二十條第一項、第四十七條第一項、第四
    十一條第一項前段、第五十一條第五款、第六款，刑法施行
    法第一條之一第一項、第二項前段，判決如主文。
五、如不服本判決應於收受本判決後十日內向本院提出上訴書狀
    ，並應敘述具體理由。如未敘述上訴理由者，應於上訴期間
    屆滿後二十日內向本院補提理由書狀。
本案經檢察官甲○○到庭執行職務。
中    華    民    國    97    年    10    月    6     日
                  刑事第九庭    法  官  林欣玲
以上正本證明與原本無異。
                                書記官  鄭佩玉
中    華    民    國    97    年    10    月    6     日
附錄本案論罪科刑法條：
電業法第105條
竊盜或損壞電桿、電線、變壓器或其他供電設備者，依刑法之規
定從重處斷。
刑法第321條
犯竊盜罪而有左列情形之一者，處六月以上、五年以下有期徒刑
：
一、於夜間侵入住宅或有人居住之建築物、船艦或隱匿其內而犯
    之者。
二、毀越門扇、牆垣或其他安全設備而犯之者。
三、攜帶兇器而犯之者。
四、結夥三人以上而犯之者。
五、乘火災、水災或其他災害之際而犯之者。
六、在車站或埠頭而犯之者。
前項之未遂犯罰之。
刑法第320條
意圖為自己或第三人不法之所有，而竊取他人之動產者，為竊盜
罪，處 5 年以下有期徒刑、拘役或 5 百元以下罰金。
意圖為自己或第三人不法之利益，而竊佔他人之不動產者，依前
項之規定處斷。
前二項之未遂犯罰之。
附表：
 ┌──┬────┬────┬───────┬───────────┐
 │編號│行 為 人│犯罪時間│犯罪地點、犯罪│主                文  │
 │    │        │        │方法及所得財物│(行為人所處罪名及刑度)│
 ├──┼────┼────┼───────┼───────────┤
 │ 一 │ 壬○○ │97年1月 │臺南後壁鄉候伯│壬○○犯攜帶兇器竊盜電│
 │    │        │中旬某日│村五之三號附近│線罪，累犯，處有期徒刑│
 │    │        │        │之「下嘉高幹  │壹年。                │
 │    │        │        │103左10C1至C2 │                      │
 │    │        │        │」。          │                      │
 │    │        │        ├───────┤                      │
 │    │        │        │壬○○持其所有│                      │
 │    │        │        │之油壓剪一支（│                      │
 │    │        │        │未扣案）爬上前│                      │
 │    │        │        │揭電線桿，剪斷│                      │
 │    │        │        │臺電公司之電線│                      │
 │    │        │        │，竊取長度約一│                      │
 │    │        │        │百五十公尺之電│                      │
 │    │        │        │線得手。      │                      │
 ├──┼────┼────┼───────┼───────────┤
 │ 二 │ 壬○○ │96年12月│臺南縣白河鎮「│壬○○、乙○○共同犯攜│
 │    │ 乙○○ │間某日  │東新高幹88右2 │帶兇器竊盜電線罪，均累│
 │    │        │        │1至右10」。   │犯，壬○○處有期徒刑壹│
 │    │        │        ├───────┤年，乙○○處有期徒刑拾│
 │    │        │        │壬○○持其所有│月。                  │
 │    │        │        │之油壓剪一支（│                      │
 │    │        │        │未扣案）爬上前│                      │
 │    │        │        │揭電線桿，剪斷│                      │
 │    │        │        │臺電公司之電線│                      │
 │    │        │        │，乙○○在下面│                      │
 │    │        │        │收取遭剪斷之電│                      │
 │    │        │        │線，而共同竊取│                      │
 │    │        │        │電線一批得手。│                      │
 ├──┼────┼────┼───────┼───────────┤
 │ 三 │ 壬○○ │96年12月│臺南縣東山鄉「│壬○○、乙○○共同犯攜│
 │    │ 乙○○ │間某日  │枋林高幹17右至│帶兇器竊盜電線罪，均累│
 │    │        │        │右1」。       │犯，壬○○處有期徒刑壹│
 │    │        │        ├───────┤年，乙○○處有期徒刑拾│
 │    │        │        │壬○○持其所有│月。                  │
 │    │        │        │之油壓剪一支（│                      │
 │    │        │        │未扣案）爬上前│                      │
 │    │        │        │揭電線桿，剪斷│                      │
 │    │        │        │臺電公司之電線│                      │
 │    │        │        │，乙○○在下面│                      │
 │    │        │        │收取遭剪斷之電│                      │
 │    │        │        │線，而共同竊取│                      │
 │    │        │        │電線一批得手。│                      │
 ├──┼────┼────┼───────┼───────────┤
 │ 四 │ 壬○○ │96年12月│臺南縣柳營鄉「│壬○○、乙○○共同犯攜│
 │    │ 乙○○ │間某日  │副產高幹159左 │帶兇器竊盜電線罪，均累│
 │    │        │        │19右5至159右28│犯，壬○○處有期徒刑壹│
 │    │        │        │」。          │年，乙○○處有期徒刑拾│
 │    │        │        ├───────┤月。                  │
 │    │        │        │壬○○持其所有│                      │
 │    │        │        │之油壓剪一支（│                      │
 │    │        │        │未扣案）爬上前│                      │
 │    │        │        │揭電線桿，剪斷│                      │
 │    │        │        │臺電公司之電線│                      │
 │    │        │        │，乙○○在下面│                      │
 │    │        │        │收取遭剪斷之電│                      │
 │    │        │        │線，而共同竊取│                      │
 │    │        │        │電線一批得手。│                      │
 ├──┼────┼────┼───────┼───────────┤
 │ 五 │ 壬○○ │97年1月 │臺南縣後壁鄉新│壬○○、寅○○共同犯攜│
 │    │ 寅○○ │間某日  │嘉村「新嘉高幹│帶兇器竊盜電線罪，均累│
 │    │        │        │44A2至44A4」。│犯，壬○○處有期徒刑壹│
 │    │        │        ├───────┤年，寅○○處有期徒刑捌│
 │    │        │        │壬○○持其所有│月。                  │
 │    │        │        │之油壓剪一支（│                      │
 │    │        │        │未扣案）爬上前│                      │
 │    │        │        │揭電線桿，剪斷│                      │
 │    │        │        │臺電公司之電線│                      │
 │    │        │        │，寅○○在下面│                      │
 │    │        │        │收取遭剪斷之電│                      │
 │    │        │        │線，而共同竊取│                      │
 │    │        │        │電線一批得手。│                      │
 ├──┼────┼────┼───────┼───────────┤
 │ 六 │ 壬○○ │97年1月 │臺南縣後壁鄉仕│壬○○、寅○○共同犯攜│
 │    │ 寅○○ │26日凌晨│安村下長80之8 │帶兇器竊盜電線罪，均累│
 │    │        │2時許   │號「仕安高幹53│犯，壬○○處有期徒刑壹│
 │    │        │        │右至右7」。   │年，寅○○處有期徒刑捌│
 │    │        │        ├───────┤月。                  │
 │    │        │        │壬○○持其所有│                      │
 │    │        │        │之油壓剪一支（│                      │
 │    │        │        │未扣案）爬上前│                      │
 │    │        │        │揭電線桿，剪斷│                      │
 │    │        │        │臺電公司之電線│                      │
 │    │        │        │，寅○○在下面│                      │
 │    │        │        │收取遭剪斷之電│                      │
 │    │        │        │線，而共同竊取│                      │
 │    │        │        │電線一批得手。│                      │
 ├──┼────┼────┼───────┼───────────┤
 │ 七 │ 壬○○ │97年1月 │臺南縣後壁鄉新│壬○○、寅○○共同犯攜│
 │    │ 寅○○ │30日凌晨│東村「龍鎮宮」│帶兇器竊盜電線罪，均累│
 │    │        │3時許   │旁「營竹高幹67│犯，壬○○處有期徒刑壹│
 │    │        │        │左4」。       │年，寅○○處有期徒刑捌│
 │    │        │        ├───────┤月。                  │
 │    │        │        │壬○○持其所有│                      │
 │    │        │        │之油壓剪一支（│                      │
 │    │        │        │未扣案）爬上前│                      │
 │    │        │        │揭電線桿，剪斷│                      │
 │    │        │        │臺電公司之電線│                      │
 │    │        │        │，寅○○在下面│                      │
 │    │        │        │收取遭剪斷之電│                      │
 │    │        │        │線，而共同竊取│                      │
 │    │        │        │電線一批得手。│                      │
 ├──┼────┼────┼───────┼───────────┤
 │ 八 │ 壬○○ │97年2月1│臺南縣後壁鄉新│壬○○、寅○○共同犯攜│
 │    │ 寅○○ │日凌晨0 │東村省道南78線│帶兇器竊盜電線罪，均累│
 │    │        │時許    │公路3公里附近 │犯，壬○○處有期徒刑壹│
 │    │        │        │「營竹高幹72右│年，寅○○處有期徒刑捌│
 │    │        │        │13之1右3」。  │月。                  │
 │    │        │        ├───────┤                      │
 │    │        │        │壬○○持其所有│                      │
 │    │        │        │之油壓剪一支（│                      │
 │    │        │        │未扣案）爬上前│                      │
 │    │        │        │揭電線桿，剪斷│                      │
 │    │        │        │臺電公司之電線│                      │
 │    │        │        │，寅○○在下面│                      │
 │    │        │        │收取遭剪斷之電│                      │
 │    │        │        │線，而共同竊取│                      │
 │    │        │        │電線一批得手。│                      │
 ├──┼────┼────┼───────┼───────────┤
 │ 九 │ 壬○○ │96年12月│臺南縣白河鎮關│壬○○、癸○○共同犯攜│
 │    │ 癸○○ │間某日  │嶺里「石雅白關│帶兇器竊盜電線罪，均累│
 │    │        │        │高幹470右7至9 │犯，壬○○處有期徒刑壹│
 │    │        │        │」。          │年，癸○○處有期徒刑玖│
 │    │        │        ├───────┤月。                  │
 │    │        │        │一人持壬○○所│                      │
 │    │        │        │有之油壓剪一支│                      │
 │    │        │        │（未扣案）爬上│                      │
 │    │        │        │前揭電線桿，剪│                      │
 │    │        │        │斷臺電公司之電│                      │
 │    │        │        │線，另一人在下│                      │
 │    │        │        │面收取遭剪斷之│                      │
 │    │        │        │電線，而共同竊│                      │
 │    │        │        │取電線一批得手│                      │
 │    │        │        │。            │                      │
 ├──┼────┼────┼───────┼───────────┤
 │ 十 │ 壬○○ │97年1月 │臺南縣東山鄉高│壬○○、癸○○共同犯攜│
 │    │ 癸○○ │間某日  │原村「李原高分│帶兇器竊盜電線罪，均累│
 │    │        │        │32幹至47幹」。│犯，壬○○處有期徒刑壹│
 │    │        │        ├───────┤年，癸○○處有期徒刑玖│
 │    │        │        │一人持壬○○所│月。                  │
 │    │        │        │有之油壓剪一支│                      │
 │    │        │        │（未扣案）爬上│                      │
 │    │        │        │前揭電線桿，剪│                      │
 │    │        │        │斷臺電公司之電│                      │
 │    │        │        │線，另一在下面│                      │
 │    │        │        │收取遭剪斷之電│                      │
 │    │        │        │線，而共同竊取│                      │
 │    │        │        │電線一批得手。│                      │
 └──┴────┴────┴───────┴───────────┘


司法院資訊處製作；財團法人民間司法改革基金會備份。
